臺灣臺北地方法院新店簡易庭民事判決
110年度店簡字第624號
原      告  呂怡雯  
            陶婷芬  
兼上一人之
訴訟代理人  陳安忍  
被      告  林福和  
            劉國昆  
            廖巧婕  
            劉為開  
            王宏助  
            陳家傑  
            鄧金玉  
            卓鍾秀鳳
            張秋英  
            陳威良  


            余庭萱  
            邱淑岑  
            王秀華  
            陳秀如  
            萬金嫻  
            高文賢  
            陳亭江  
            楊彩櫻  
            蘇春全  
            沈稚傑  
            陳劉和英


共      同
訴訟代理人  陳興邦律師
被      告  周之文  
上列當事人間損害賠償事件，本院於民國111年8月11日言詞辯論
終結，判決如下:
    主      文
被告應分別給付原告如附表三「應負擔金額」欄所示之金額，及
各自如附表三「利息起算日」欄所示之日起至清償日止，按週年
利率百分之五計算之利息。
原告其餘之訴駁回。
訴訟費用由原告負擔。
本判決第一項得假執行；但被告分別以如附表三「應負擔金額」
欄所示金額為原告預供擔保，各得免為假執行。
    事實及理由
壹、程序事項
一、按訴狀送達後，原告不得將原訴變更或追加他訴，但該訴訟
    標的對於數人必須合一確定時，追加其原非當事人之人為當
    事人者，不在此限，民事訴訟法第255條第1項第5款定有明
    文。又共有物之管理方式應由全體共有人以共同意思決之，
    費用應由全體共同負擔，有民法第820條第1項、第822條第1
    項、公寓大廈管理條例第10條第2項條文可按，而就同一共
    有物應否修繕，共有人間判決結果不容歧異，對於全體共有
    人間有合一確定必要。查原告原起訴請求被告林福和等人應
    共同負擔門牌號碼新北市○○區○○路0段000號及191號建物（
    下稱系爭建物）頂樓平台（下稱系爭頂樓平台）之修繕費用
    ，嗣追加系爭建物區分所有權人陳劉和英為被告（見本院卷
    ㈡第409頁），合於前揭規定，應予准許。
二、按當事人之適格，指當事人就特定訴訟標的有實施訴訟之權
    能而言，此項權能之有無，應依當事人與特定訴訟標的之關
    係定之，是當事人適格，係指具體訴訟可為當事人之資格，
    得受本案之判決而言。在給付之訴，只須原告主張對被告有
    給付請求權者，其為原告之當事人適格即無欠缺（最高法院
    96年度臺上字第1780號判決意旨參照）。查被告雖稱原告未
    將新婚派對社區之全體共有人列為被告，有當事人不適格等
    語；惟原告主張因兩造共有集合式住宅公寓頂樓平台為該集
    合式建物之共用部分，該頂樓平台因年久失修導致滲漏水所
    需修繕費用，應由系爭建物全體共有人即兩造依應有部分之
    比例共同分擔等語，核其聲明內容為給付之訴之性質，僅須
    以原告主張請求給付修繕費用之人為被告，即具當事人適格
    ，被告稱有當事人不適格之情形，顯屬無據。
三、被告周之文經合法通知，未於最後言詞辯論期日到場，核無
    民事訴訟法第386 條所列各款情形，爰依原告之聲請，由其
    一造辯論而為判決。
貳、實體事項
一、原告主張：渠等分別門牌號碼新北市○○區○○路0段000號12樓
    及191號12樓建物所有權人，被告為同棟建物其他區分所有
    權人（見附表一），系爭建物屋頂平台因年久失修地坪龜裂
    滲漏水，損及渠等房屋室內裝潢及天花板，經洽詢三家比價
    後進行漏水修繕，支出修繕費用新臺幣（下同）42萬元，爰
    請求被告等區分所有權人按其共有之應有部份比例分擔38萬
    4,245元等語，並聲明：被告告應依區分所有權應有部分比
    例各給付原告如附表二所示金額，及自起訴狀繕本送達翌日
    起至清償日止，按年息百分之五計算之利息。
二、被告均以：原告修繕漏水工程款已超過10萬元，屬於重大修
    繕，原告未經區分所有權人會議決議為之，應自行負擔費用
    ，系爭建物所在社區共109戶，原告只起訴渠等分擔費用，
    於法不合，且原告請求渠等分擔比例，應以兩造共有部分新
    店區安和段1335建號應有部份比例（見附表三第3欄所示）
    分擔等語置辯，並聲明：原告之訴駁回。
三、法院之判斷：
　㈠按公寓大廈管理條例第10條第2項規定：「共用部分、約定共
    用部分之修繕、管理、維護，由管理負責人或管理委員會為
    之。其費用由公共基金支付或由區分所有權人按其共有之應
    有部分比例分擔之。但修繕費係因可歸責於區分所有權人或
    住戶之事由所致者，由該區分所有權人或住戶負擔。其費用
    若區分所有權人會議或規約另有規定者，從其規定。」是共
    用部分、約定共用部分之修繕、管理、維護，由管理負責人
    或管理委員會為之，其費用由公共基金支付或由區分所有權
    人按其應有部分比例分擔之，為公寓大廈管理條例第10條第
    2項所明定。準此，共用部分、約定共用部分之修繕、管理
    、維護費用，應由公共基金支付或由區分所有權人按其應有
    部分比例分擔，不因管理委員會成立與否而有差異（最高法
    院96年度臺上字第2640號判決意旨參照）。又民法第822條
    第1項及第2項分別項規定：「共有物之管理費及其他負擔，
    除契約另有約定外，應由各共有人按其應有部分分擔之。」
    、「共有人中之一人，就共有物之負擔為支付，而逾其所應
    分擔之部分者，對於其他共有人得按其各應分擔之部分，請
    求償還。」其意旨與前揭公寓大廈管理條例之規定意旨相同
    。
　㈡查兩造共有之前揭12層式公寓建物區分所有權人並未成立管
    理委員會，亦未選任管理負責人，為兩造所不爭執之事實，
    系爭頂樓平台既為系爭建物共有部分，依公寓大廈管理條例
    第10條第2項規定意旨，其修繕應由全體區分所有權人共同
    為之，即全體區分所有權人就頂樓平台負有修繕義務。揆諸
    上開規定與判決意旨，該集合式建物之共用部分、約定共用
    部分之修繕、管理、維護費用，應由全體區分所有權人按其
    應有部分比例分擔。從而，原告主張系爭頂樓平台之修繕費
    用，應由系爭建物之全體區分所有權人按其應有部分比例分
    擔一節，乃屬可採。原告代被告等人先行墊付系爭頂樓平台
    漏水之修繕費用共42萬元，原告自得依法向被告請求依共有
    之應有部分比例共同分擔修繕費用，惟原告主張被告各應負
    擔金額，是依渠等建物專有部分及約定專用面積比例計算（
    參見附表二），非以共有之應有部分比例計算，應以附表三
    所列應有部分比例計算為當，原告逾此部分負擔金額之主張
    ，即屬無據，惟原告請求金額低於前揭金額時，依處分權主
    義，應以原告請求者為據（擇兩者金額較低者）。又原告對
    被告訴請給付修繕費用，係在單一聲明下為同一之目的，依
    民法第176條第1項、第184條第1項前段、第799條之1第1項
    及公寓大廈管理條例第10條第2項前段規定，請求本院依其
    單一聲明而為裁判（見本院卷㈠第7至10頁），此為訴之選擇
    合併，本院就原告之聲明既依公寓大廈管理條例第3條第4款
    、第10條第2項規定，由區分所有權人按其共有之應有部分
    比例分擔之規定准許，即毋庸審酌其餘請求權是否有理由，
    附此敘明。
  ㈢被告抗辯：系爭頂樓平台防水工程逾合理修繕範圍且費用過
    高等語；惟查：原告主張修繕系爭頂樓平台漏水而進行防水
    工程，費用共計42萬元乙節，有新三好工程有限公司工程估
    價單、防漏水工程合約書、收據、防水工程保固書、統一發
    票在卷可按（見本院卷㈠第53至69頁、卷㈡第447頁），觀諸
    該工程估價單所載施工項目，與系爭頂樓平台漏水修繕乙事
    相關，且據證人即新三好工程有限公司負責人陳加福於本院
    111年3月22日言詞辯論時證稱：「我有到現場看過，…因為
    漏水的情形比較嚴重，我當時判斷說如果沒有全部修繕的話
    ，那問題會一直存在，會沒完沒了，所以我建議要作全部翻
    修，可以澈底解決問題的辦法，漏水的原因是頂樓的樓板龜
    裂還有灌漿沒有灌密實，原來的防水材料已經老化了，我不
    知道原來的防水材料多久了，但是已經壞掉了，當時我就給
    原告這樣的建議，因為我從事這個行業快四十年，我從以前
    就一直是保固十年。」等語在卷可按（見本院卷㈡第374至37
    5頁），證人上開證言業經具結且與兩造間並無親屬或僱傭
    關係，衡情應無甘冒偽證罪之處罰而為虛偽陳述，且對照原
    告提出12樓房屋內部照片，天花板確有水漬，用容器承接屋
    頂漏水等情（見本院卷㈠第31至38、313至327頁），益證系
    爭建物12樓房屋內有發生漏水之情形無疑，足認原告主張因
    修繕系爭頂樓平台漏水之必要而進行防水工程，尚無顯然逾
    越必要修繕範圍及費用之情形。
　㈣被告抗辯：原告所為系爭頂樓平台修繕，未經區分所有權人
    會議同意等語；惟按共有物之保存行為，係指保全共有物之
    本體或物上所存權利之行為，舉凡以防止共有物之有形毀損
    、滅失及其價格低落或權利喪失等為目的，而維持其現狀之
    行為均屬之。因此等行為，原則上均係為共有人之共同利益
    ，故各共有人均得單獨為之，縱令為保存行為之共有人因其
    行為之結果，可得較大之利益，亦屬無妨（最高法院82年度
    臺上字第841號判決意旨參照）。查系爭屋頂平台為系爭建
    物屋頂，係建築物主要構造，為維持建物安全及其外觀所必
    要的構造，屬整棟建物之共同使用部分，為系爭建物區分所
    有權人所共有，各區分所有權人間負有共同為修繕、管理、
    維護之義務，原告所為系爭頂樓平台修繕，係屋頂滲漏止漏
    防水工程，即系爭頂樓平台修繕之目的係在維持頂樓平台應
    有之防水防漏功能，以防止系爭建物頂樓平台之毀損，並維
    持系爭建物之價值為目的，足認系爭頂樓平台修繕係屬保存
    行為，依民法第820條第5項規定，各共有人均得單獨為之，
    故原告得單獨修繕系爭頂樓平台，被告此部分抗辯並非可採
    。
　㈤又公寓大廈管理條例第11條雖規定重大修繕或改良，應依區
    分所有權人會議之決議為之，惟修繕事務所謂之一般或重大
    者，屬不確定之法律概念，系爭建物為84年9月間興建完成
    ，有各建物登記謄本及被告提出使用執照在卷可按（見本院
    卷㈡第47頁），系爭建物未成立管理委員會或推選管理負責
    人，為兩造到庭所不爭執，系爭建物頂樓平台防水層因受材
    料老化等因素已多處失去防水功能，致12樓房屋天花板有漏
    水現象，衡情已有修繕之急迫及必要性，有前揭證人陳加福
    證述及原告提出室內漏水照片在卷可按（見同上），如強令
    其應經區分所有權人會議決議通過始得修繕，恐緩不濟急，
    況衡諸一般全棟大廈受滲、漏水影響之住戶僅少數，倘區分
    所有權人會議無法理性討論表決而受多數操控，則公寓大廈
    住戶滲、漏水之現象豈不永無修繕之日，是以類此影響日常
    生活而具有急迫性之滲、漏水現象，自不宜認屬重大修繕而
    將之推由區分所有權人會議決議，且本件修繕金額難謂顯然
    過鉅，依上開說明，堪認系爭頂樓平台之修繕僅屬一般修繕
    ，被告此部分抗辯乃非可採。
  ㈥被告辯稱：系爭建物所在新婚派對社區共4棟，4棟建物頂樓
    平台、地下室相連，兩造共有部分為建號1335號建物，該修
    繕費用應由其他社區住戶共同平均分攤等語，提出1335建號
    建物測量成果圖及建物登記謄本、系爭建物頂樓平台及地下
    室停車場照片、消防測試出水口照片、消防保養費用收據及
    分攤表、公共水電費用單據、社區大樓外觀及內部照片等在
    卷（見本院卷㈡第35至45、75至76、101至181、321至323、3
    53至363頁）；惟查：兩造所在社區雖共有4棟大樓，然門牌
    號碼189及191號住戶，人員進出共用同一大門及電梯等情，
    有原告提出系爭建物門廳照片在卷可按（見本院卷㈠第71頁
    ），且清潔費用僅向系爭建物住戶包括193號1樓共25戶（林
    福和有2戶）收取等情，有原告提出收支明細表、清潔費繳
    款收據在卷可按（見本院卷㈠第293至295頁、卷㈡第243至247
    頁），復據證人即系爭建物191號7樓住戶廖淑春到庭證述：
    「…我現在租屋在191號7樓，我在那邊住了20多年了。」「
    （問：189、191號之外的大樓同時間也有修繕頂樓，那些修
    繕頂樓的建物有沒有向189、191的住戶收取相關費用？）沒
    有。」「我們有四棟，門牌號碼185、187是同一棟，189、1
    91同一棟，197、199同一棟，201、203同一棟，共四棟，同
    一棟的意思是共用一個樓梯及大門，這四棟之間中間沒有巷
    子，是連在一起的，所以總共有四個大門，這四棟之間只有
    屋頂逃生平台是互通的，中間的樓層都沒有互通。」、「（
    問：為什麼189、191要分擔185號12樓的灑水壓力表維修費
    用？）有一起分擔，因為我們消防的錢就是四棟大樓加上地
    下室共五個單位，五個單位一起分擔。」等語，有本院111
    年3月22日言詞辯論筆錄在卷可按（見本院卷㈡第370至373頁
    ），由上可知，系爭建物與其餘3棟建物雖相連，於同一時
    期建造，且就渠等全體社區住戶之共益事項如消防安檢費、
    公用水電費，固由包含系爭建物在內及其他3棟社區住戶之
    全體共有人平均分攤，惟系爭頂樓平台防水工程受益者僅為
    兩造所屬之系爭建物，施工範圍並未擴及其他3棟建物，其
    餘社區住戶並未因此受益，是以此修繕費用向其他未受益之
    社區住戶收取，未盡公平合理，被告此部分抗辯自屬無據。
  ㈦按給付無確定期限者，債務人於債權人得請求給付時，經其
    催告而未為給付，自受催告時起，負遲延責任，其經債權人
    起訴而送達訴狀，或依督促程式送達支付命令，或為其他相
    類之行為者，與催告有同一之效力；遲延之債務，以支付金
    錢為標的者，債權人得請求依法定利率計算之遲延利息；應
    付利息之債務，其利率未經約定，亦無法律可據者，週年利
    率為百分之5 ，民法第229條第2項、第233條第1項前段、第
    203條分別定有明文。查原告請求被告給付之債權，核屬無
    確定期限之給付，既經原告起訴而送達訴狀，被告迄未給付
    ，當應負遲延責任。是原告請求自起訴狀繕本送達被告之翌
    日（見附表三所示）起至清償日止，按週年利率5％計算之法
    定遲延利息，於法有據。
四、綜上所述，原告依公寓大廈管理條例第10條第2項規定，請
    求被告等各給付如主文第1項所示之金額及法定遲延利息，
    當屬有據，應予准許；逾此範圍之請求，為無理由，應予駁
    回。
五、本判決原告勝訴部分，係就民事訴訟法第427條第1項訴訟適
    用簡易程序所為被告敗訴判決，爰依同法第389條第1項第3 
    款之規定，依職權宣告假執行，並依同法第392條第2項規定
    ，依職權宣告被告預供擔保後得免為假執行。
六、本件事證已臻明確，兩造其餘攻擊防禦方法，於本判決結果
    不生影響，爰不一一論述，併此敘明。
七、訴訟費用之負擔：本件原告雖為勝訴，然審酌原告未與其他
    區分所有權人先行協商後再修繕，且修繕系爭頂樓平台漏水
    之結果確實較有利原告，爰類推適用民事訴訟法第81條規定
    ，命由原告負擔本件訴訟費用。
中　　華　　民　　國　　111 　年　　9 　　月　　23　　日
                   臺灣臺北地方法院新店簡易庭
                         法  官　鄧德倩 
上列正本證明與原本無異。
如不服本判決，應於判決送達後20日內向本庭提出上訴狀（須按
他造當事人之人數附繕本）；如委任律師提起上訴者，應一併繳
納上訴審裁判費。
中　　華　　民　　國　　111 　年　　9 　　月　　23　　日
                         書記官  張嘉崴
　　　　　　　　　　　 
附表一：卷附系爭建物登記謄本(面積單位：平方公尺，下同)
建號 建物門牌 所有權人 層次總面積 附屬建物用途及面積 本院卷 頁碼 1250 安和路二段189號1樓 林福和 48.77 陽台：8.31 卷㈠ 99 1251 安和路二段189號2樓 林福和 74.13 陽台：8.22 卷㈠101 1252 安和路二段189號3樓 劉國昆 73.85 陽台：8.22 卷㈠103     花台：1.23  1253 安和路二段189號4樓 唐巧婕 73.85 陽台：8.22 卷㈠105     花台：1.06  1254 安和路二段189號5樓 劉為開 73.85 陽台：8.22 卷㈠107     花台：1.06  1255 安和路二段189號6樓 周之文 73.85 陽台：8.22 卷㈠109     花台：1.06  1256 安和路二段189號7樓 王宏助 73.85 陽台：8.22 卷㈠111     花台：1.06  1257 安和路二段189號8樓 陳家傑 73.85 陽台：8.22 卷㈠113     花台：1.06  1258 安和路二段189號9樓 鄧金玉 73.85 陽台：8.22 卷㈠115     花台：1.06  1259 安和路二段189號10樓 卓鍾秀鳳 73.85 陽台：8.22 卷㈠117     花台：1.06  1260 安和路二段189號11樓 張秋英 73.85 陽台：8.22 卷㈠119     花台：1.06  1261 安和路二段189號12樓 陳安忍、陶婷芬 73.85 陽台：8.22 卷㈠27至29     花台：1.06  1262 安和路二段191號1樓 陳威良 31.12 陽台：2.76 卷㈠121 1263 安和路二段191號2樓 余庭萱 73.74 陽台：8.07 卷㈠123 1264 安和路二段191號3樓 邱淑岑 73.46 陽台：8.07 卷㈠125     花台：1.21  1265 安和路二段191號4樓 王秀華 73.46 陽台：8.07 卷㈠127     花台：1.06  1266 安和路二段191號5樓 陳秀如 73.46 陽台：8.07 卷㈠129     花台：1.06  1267 安和路二段191號6樓 萬金嫻 73.46 陽台：8.07 卷㈠131     花台：1.06  1268 安和路二段191號7樓 高文賢 73.46 陽台：8.07 卷㈠133     花台：1.06  1269 安和路二段191號8樓 陳亭江 73.46 陽台：8.07 卷㈠135     花台：1.06  1270 安和路二段191號9樓 楊彩櫻 73.46 陽台：8.07 卷㈠137     花台：1.06  1271 安和路二段191號10樓 蘇春全 73.46 陽台：8.07 卷㈠139     花台：1.06  1272 安和路二段191號11樓 沈稚傑 73.46 陽台：8.07 卷㈠141     花台：1.06  1273 安和路二段191號12樓 呂怡雯 73.46 陽台：8.07 卷㈠25     花台：1.21  1274 安和路二段193號1樓 陳劉和英 32.04 陽台：5.40  卷㈡399 

附表二：原告訴之聲明（見本院卷㈢第125至129頁）　　
 姓名 各所有權人持有建物面積(總面積+附屬建物面積） 各所有權人持有建物面積／全部所有權人建物面積 各區分所有權人分擔費用 （單位：新臺幣，下同) 原告 呂怡雯 73.46+8.07+1.21=82.74 82.74/1950.4 42萬×82.74/1950.4=17,817.27  陳安忍及陶婷芬 73.85+8.22+1.23=83.3 83.3/1950.4 42萬×83.3/1950.4=17,937.86 被告 陳劉和英 32.04+5.4=37.44 37.44/1950.4 42萬×37.44/1950.4=8,053.73  林福和 48.77+8.31=57.08 74.13+8.22=82.35 (57.08+82.35)/1950.4 42萬×(57.08+82.35)/1950.4=30,024.92  劉國昆 73.85+8.22+1.23=83.3 83.3/1950.4 42萬×83.3/1950.4=17,937.86  唐巧婕 73.85+8.22+1.06=83.13 83.13/1950.4 42萬×83.13/1950.4=17,901.25  劉為開 73.85+8.22+1.06=83.13 83.13/1950.4 42萬×83.13/1950.4=17,901.25  周之文 73.85+8.22+1.06=83.13 83.13/1950.4 42萬×83.13/1950.4=17,901.25  王宏助 73.85+8.22+1.06=83.13 83.13/1950.4 42萬×83.13/1950.4=17,901.25  陳家傑 73.85+8.22+1.06=83.13 83.13/1950.4 42萬×83.13/1950.4=17,901.25  鄧金玉 73.85+8.22+1.06=83.13 83.13/1950.4 42萬×83.13/1950.4=17,901.25  卓鍾秀鳳 73.85+8.22+1.06=83.13 83.13/1950.4 42萬×83.13/1950.4=17,901.25  張秋英 73.85+8.22+1.06=83.13 83.13/1950.4 42萬×83.13/1950.4=17,901.25  陳威良 31.12+2.76=33.88 33.88/1950.4 42萬×33.88/1950.4=7,295.73  余庭萱 73.74+8.07=81.81 81.81/1950.4 42萬×81.81/1950.4=17,617  邱淑岑 73.46+8.07+1.21=82.74 82.74/1950.4 42萬×82.74/1950.4=17,817.27  王秀華 73.46+8.07+1.06=82.59 82.59/1950.4 42萬×82.59/1950.4=17,784.97  陳秀如 73.46+8.07+1.06=82.59 82.59/1950.4 42萬×82.59/1950.4=17,784.97  萬金嫻 73.46+8.07+1.06=82.59 82.59/1950.4 42萬×82.59/1950.4=17,784.97  高文賢 73.46+8.07+1.06=82.59 82.59/1950.4 42萬×82.59/1950.4=17,784.97  陳亭江 73.46+8.07+1.06=82.59 82.59/1950.4 42萬×82.59/1950.4=17,784.97  楊彩櫻 73.46+8.07+1.06=82.59 82.59/1950.4 42萬×82.59/1950.4=17,784.97  蘇春全 73.46+8.07+1.06=82.59 82.59/1950.4 42萬×82.59/1950.4=17,784.97  沈稚傑 73.46+8.07+1.06=82.59 82.59/1950.4 42萬×82.59/1950.4=17,784.97   所有權人持有建物總面積為1950.4   

附表三：新店區安和段1335建號即原門牌碧安街302巷43號等樓
之共同使用（見本院卷㈡第37至39頁）
姓名 建號 權利範圍 應有部分比例 依前比例計算金額（×42萬元） 應負擔金額 訴狀繕本送達日期 本院卷頁碼 送達方法 利息起算日 林福和 1250 10000分之 73 73/ 2508 12,225元 12,225元 110年6月4日 卷㈠159 本人收 110年6月5日 林福和 1251 10000分之 106 106/ 2508 17,751元 17,751元 110年6月4日 卷㈠159 本人收 110年6月5日 劉國昆 1252 10000分之 107 107/ 2508 17,919元 17,919元 110年6月4日 卷㈠161 本人收 110年6月5日 唐巧婕 1253 10000分之 107 107/ 2508 17,919元 17,901元 110年6月4日 卷㈠163 同居人收 110年6月5日 劉為開 1254 10000分之 107 107/ 2508 17,919元 17,901元 110年6月4日 卷㈠165 受僱人收 110年6月5日 周之文 1255 10000分之 107 107/ 2508 17,919元 17,901元 110年6月4日 卷㈠167 受僱人收 110年6月5日 王宏助 1256 10000分之 107 107/ 2508 17,919元 17,901元 110年6月4日 卷㈠169 本人收 110年6月5日 陳家傑 1257 10000分之 107 107/ 2508 17,919元 17,901元 110年6月8日 卷㈠171 同居人收 110年6月9日 鄧金玉 1258 10000分之 107 107/ 2508 17,919元 17,901元 110年6月7日 卷㈠173 同居人收 110年6月8日 卓鍾秀鳳 1259 10000分之 107 107/ 2508 17,919元 17,901元 110年6月7日 卷㈠175 同居人收 110年6月8日 張秋英 1260 10000分之 107 107/ 2508 17,919元 17,901元 110年6月4日 卷㈠177 同居人收 110年6月5日 陳安忍、陶婷芬 1261 10000分之 107 107/ 2508 17,919元      陳威良 1262 10000分之 44 44/ 2508 7,368元 7,296元 110年6月7日 卷㈠179 本人收 110年6月8日 余庭萱 1263 10000分之 105 105/ 2508 17,584元 17,584元 110年6月7日 卷㈠181 本人收 110年6月8日 邱淑岑 1264 10000分之 107 107/ 2508 17,919元 17,817元 110年6月4日 卷㈠183 本人收 110年6月5日 王秀華 1265 10000分之 106 106/ 2508 17,751元 17,751元 110年6月4日 卷㈠185 本人收 110年6月5日 陳秀如 1266 10000分之 106 106/ 2508 17,751元 17,751元 110年6月8日 卷㈠187 寄存 110年6月19日 萬金嫻 1267 10000分之 106 106/ 2508 17,751元 17,751元 110年6月8日 卷㈠189 寄存 110年6月19日 高文賢 1268 10000分之 106 106/ 2508 17,751元 17,751元 110年6月7日 卷㈠191 同居人收 110年6月8日 陳亭江 1269 10000分之 106 106/ 2508 17,751元 17,751元 110年6月8日 卷㈠193 寄存 110年6月19日 楊彩櫻 1270 10000 分之 106 106/ 2508 17,751元 17,751元 110年6月4日 卷㈠195 同居人收 110年6月5日 蘇春全 1271 10000分之 106 106/ 2508 17,751元 17,751元 110年6月8日  卷㈠197 寄存 110年6月19日 沈稚傑 1272 10000分之 106 106/ 2508 17,751元 17,751元 110年6月8日 卷㈠199 寄存 110年6月19日 呂怡雯 1273 10000分之 107 107/ 2508 17,919元      陳劉和英 1274 10000分之 48 48/ 2508 8,038元 8,038元 111年6月14日 卷㈢77 寄存 111年6月25日 分子總計為2508    元以下四捨五入